【裁判字號】    97,親,76
【裁判日期】    970812
【裁判案由】    否認生母等
【裁判全文】
臺灣高雄地方法院民事判決                97年度親字第76號
原      告  乙○○
法定代理人  丙○○
被      告  丁○○○○○○○
上列當事人間否認子女等事件，本院於97年8 月6 日言詞辯論終
結，判決如下：
    主  文
確認原告非被告郭永泰之婚生子。
訴訟費用由被告負擔。
    事實及理由
一、原告起訴主張：原告係生母丙○○自訴外人甲○○受胎所生
    之子。因當時該二人均各有婚姻，而由甲○○及當時配偶戊○○向戶政機關申報原告為戊○○自甲○○受胎所生，並辦
    妥親子登記。惟原告事後知悉戊○○非原告生母，而對戊○○提起否認婚生子女訴訟及對丙○○提起確認親子關係存在
    訴訟，經台灣高雄地方法院於97年3 月11日以97年度親字第
    3 號判決確認原告非戊○○之婚生子，並確認原告與丙○○
    間之親子關係存在，該案並於97年4 月28日確定。惟訴外人
    丙○○於懷有原告之受孕期間，與本案被告郭永泰間存有婚
    姻關係，該二人於80年3 月24日結婚，於81年12月22日離婚
    ，而原告係81年6 月20日出生，依民法第1062條第1 項、第
    1063條之規定，推定原告為被告郭義泰之婚生子，惟此與事
    實不符，原告之親生父親實為甲○○，並自幼受甲○○扶養
    ，爰聲明求為判決如主文所示等語，並提出戶籍謄本、高雄
    醫學大學附設中和紀念醫院院親子鑑定報告、判決書、判決
    確定證明書等為證。
二、被告聲明同意原告之請求。
三、得心證之理由：
（一）本件原告主張之上開事實，業據其提出戶籍謄本、高雄醫
      學大學附設中和紀念醫院院親子鑑定報告及本院97年度親
      字第3 號判決書、判決確定證明書各1 份為證，經核無誤
      ，且為被告郭永泰所不爭執。又原告主張其係訴外人丙○○自訴外人甲○○受胎所生乙節，亦經高雄醫學大學附設
      中和紀念醫院自原告、丙○○、甲○○3 人採集血液進行
      親子鑑定，鑑定結果為：根據人類遺傳標記檢查結果顯示
      ，實務上可以證實乙○○與甲○○之親子關係等語，此有
      該院96年9 月11日編號KMU-BB-PT-824 號親子鑑定結果報
      告書1 份在卷可查，足認原告主張之上開事實堪信屬實。
（二）按民法第1063條第1項推定之婚生子女，如夫妻之一方或
      子女能證明子女非為婚生子女者，得於知悉該子女非為婚
      生子女，或子女自知悉其非為婚生子女之時起2年內提起
      否認之訴，同條第3 項定有明文。查原告係訴外人丙○○
      於其與被告郭永泰婚姻存續期間，自訴外人甲○○受胎所
      生之子，依法自應推定原告為被告郭永泰與訴外人丙○○
      之婚生子，然原告實非訴外人丙○○自被告受胎所生之子
      ，準此，原告於知悉原告非被告婚生子女時起二年內提起
      本件訴訟，於法洵屬有據，應予准許。
據上論結：本件原告之訴為有理由，依民事訴訟法第78條，判決
如主文。
中    華    民    國    97    年    8     月    12    日
                      家事法庭法  官  吳文婷
以上正本係照原本作成
如不服本判決，應於判決送達後20日之不變期間內，向本院提出
上訴狀。
中    華    民    國    97    年    8     月    13    日
                              書記官  黃進遠


司法院資訊處製作；財團法人民間司法改革基金會備份。
